臺灣桃園地方法院小額民事判決
111年度壢保險小字第490號
原      告  和泰產物保險股份有限公司

法定代理人  顏思齊  
訴訟代理人  黃志傑  
被      告  許鳳宜  
上列當事人間請求損害賠償(交通)事件，本院於民國111年10月1
2日言詞辯論終結，判決如下：
    主    文
一、被告應給付原告新臺幣（下同）10,959元，及自民國111年7
    月13日起至清償日止，按週年利率5%計算之利息。
二、訴訟費用1,000元由被告負擔。
三、本判決得假執行。
　　理由要領
一、按民事訴訟法第436條之8第1項規定：「關於請求給付金錢
    或其他代替物或有價證券之訴訟，其標的金額或價額在新台
    幣十萬元以下者，適用本章所定之小額程序。」同法第436
    條之18規定：「判決書得僅記載主文，就當事人有爭執事項
    ，於必要時得加記理由要領。」
二、原告主張
　　被告於109年5月22日20時25分許，駕駛車牌號碼00-0000號
    自小客車（下稱肇事車輛），行經桃園市楊梅區中山北路二
    段與裕成路口處，因過失撞擊原告所承保訴外人謝和秀所有
    之車牌號碼000-0000號自小客車（下稱系爭車輛），經原告
    查證屬實後賠付必要修復費用共14,721元（其中工資、塗裝
    為5,036元、零件為9,685元）。原告經扣除附表所示零件折
    舊費用後，仍有10,959元之損害。爰依民法侵權行為及保險
    法第53條第1項規定，提起本件訴訟等語。並聲明：被告應
    給付原告10,959元，及自起訴狀繕本送達翌日起至清償日止
    ，按週年利率5%計算之利息。。
三、被告答辯
　　訴外人謝和秀於事故現場右轉彎自後方撞擊肇事車輛，就本
    件事故應負70%之肇事責任。原告請求應計算折舊。肇事車
    輛因本件事故受損，修復費用共11,600元，請求抵銷其中5,
    000元等語。並聲明：原告之訴駁回。
四、是依上開說明，原告既已計算折舊，則以下僅就（一）訴外
    人謝和秀是否與有過失？（二）被告得否主張抵銷？記載理
    由要領如下：
（一）訴外人謝和秀是否與有過失？
　　⒈按民事訴訟法第277 條本文規定：「當事人主張有利於己
      之事實者，就其事實有舉證之責任。」又按原告對於自己
      主張之事實已盡證明之責後，被告對其主張，如抗辯其不
      實並提出反對之主張者，則被告對其反對之主張，亦應負
      證明之責，此為舉證責任分擔之原則。又各當事人就其所
      主張有利於己之事實，均應負舉證之責，故一方已有適當
      之證明者，相對人欲否認其主張，即不得不更舉反證（最
      高法院99年台上字4835號判決意旨參照）。
　　⒉查系爭車輛於事故前沿裕成路往裕成南路方向行駛直行，
      該方向直行路線為右彎，嗣肇事車輛沿瑞溪路行駛至瑞溪
      路與裕成路口後，左轉至裕成路往裕成南路方向行駛，約
      1秒後系爭車輛碰撞轉彎中之肇事車輛，有行車紀錄器影
      像、截圖及勘驗筆錄在卷可參（見本院卷第40、43頁反面
      第27至31行、44頁第1至11行）。可知系爭車輛於事故發
      生前沿裕成路直行，肇事車輛則為轉彎車，故系爭車輛之
      路權優先。而自肇事車輛左轉彎至兩車發生碰撞為止，僅
      經過約1秒，訴外人謝和秀顯然無時間為任何措施以避免
      本件事故發生，是難認訴外人謝和秀就本件事故有過失。
　　⒊被告雖另辯稱系爭車輛也是轉彎車等語。然查裕成路之行
      向雖向右彎，有上開行車紀錄器影像、截圖及勘驗筆錄可
      參，然系爭車輛既仍沿裕成路行駛，自不因道路行向右彎
      而由直行車變為轉彎車，被告此部分所辯，並不可採。被
      告另辯稱系爭車輛從快速道路右轉彎下來等語。然系爭車
      輛既已在裕成路直行，即為直行車輛，與先前是否轉彎進
      入裕成路無關，是被告此部分所辯，亦不可採。此外被告
      復未提出其他證據證明訴外人謝和秀就本件事故有過失存
      在，是被告此部分所辯，並不可採。
（二）被告得否主張抵銷？
　　⒈按民法第334條第1項規定：「二人互負債務，而其給付種
      類相同，並均屆清償期者，各得以其債務，與他方之債務
      ，互為抵銷。」
　　⒉本件被告固主張就肇事車輛修復費用與原告抵銷等語。然
      訴外人謝和秀就本件事故並無過失，已如前述，是被告對
      訴外人謝和秀即無債權可抵銷。且查肇事車輛之車主為訴
      外人許玉蝶，有行車執照在卷可參（見本院卷第23頁），
      被告既非肇事車輛之車主，又未提出證據證明已受讓肇事
      車輛之損害賠償請求權，則被告亦無從行使關於肇事車輛
      之權利。是被告此部分所辯，並不可採。
五、綜上所述，原告依侵權行為及保險代位之法律關係，請求被
    告給付10,959元，及自111年7月13日（見本院卷第27頁）起
    至清償日止，按週年利率5%計算之利息，為有理由，應予准
    許。
六、本件原告勝訴部分係依民事訴訟法第436條之8適用小額訴訟
    程序所為之判決，應就被告敗訴部分，依同法第436條之20
    規定，依職權宣告假執行。
七、本件事證已臻明確，兩造其餘主張陳述及所提之證據，經審
    酌均與本院前揭判斷無影響，毋庸一一論述，附此敘明。
八、訴訟費用負擔之依據：民事訴訟法第78條。並依職權確定訴
    訟費用額如主文第2項所示。
中　　華　　民　　國　　111 　年　　11　　月　　25　　日
　　　　　　　　　　　　　中壢簡易庭 法　官 周仕弘
以上為正本係照原本作成。
如不服本判決，應於送達後20日內，向本院提出上訴狀並表明上
訴理由，如於本判決宣示後送達前提起上訴者，應於判決送達後
20日內補提上訴理由書（須附繕本）。
中　　華　　民　　國　　111 　年　　11　　月　　25　　日
　　　　　　　　　　　　　　　　　　 書記官 巫嘉芸
附表
折舊時間 折舊值 折舊後價值 第1年 9,685×0.369=3,574 9,685-3,574=6,111 第2年 6,111×0.369×(1/12)=188 6,111-188=5,923 折舊後價值5,923元，加計工資、塗裝5,036元後，共計10,959元   

附錄：
一、民事訴訟法第436條之24第2項：
　　對於小額程序之第一審裁判上訴或抗告，非以其違背法令為
    理由，不得為之。
二、民事訴訟法第436條之25：
　　上訴狀內應記載上訴理由，表明下列各款事項：
(一)原判決所違背之法令及其具體內容。
(二)依訴訟資料可認為原判決有違背法令之具體事實。